---
title: "atividade data engineer greenpeace"
output:
  html_document: default
  keep_md: yes
  warnings: no
date: "`r Sys.Date()`"
---

```{r setup, include=FALSE}
knitr::opts_chunk$set(echo = TRUE)
```

## Pacotes Necessários
```{r, warning=FALSE}
library(dplyr)
library(bigrquery)
library(httr)
library(jsonlite)
library(googledrive)
library(readr)
library(googlesheets4)
```



## Exercício 1

### 1.

```{r}
# Auth in google account
bq_auth()

# Store the project ID
projectid = "gp-data-engineer"

# Set your query
sql <- "SELECT * 
FROM `bigquery-public-data.fda_food.food_events` 
WHERE consumer_gender = 'Male'
ORDER BY date_created DESC"

# Run the query; this returns a bq_table object that you can query further
tb <- bq_project_query(projectid, sql)

# Store the first 100 rows of the data in a tibble
sample <-bq_table_download(tb, n_max = 100)
```

#### Exemplo que a tabela foi importada com sucesso limitada a 100 observações via lazy query

```{r}
sample
```

### 2.1

```{r}
sql_A <- "SELECT 
  reaction_type, 
  COUNT(*) as reaction_count
FROM (
  SELECT 
    SPLIT(reactions, ',') as reaction_types
  FROM `bigquery-public-data.fda_food.food_events`
), UNNEST(reaction_types) as reaction_type
GROUP BY reaction_type
ORDER BY reaction_count DESC;
"
# Run the query; this returns a bq_table object that you can query further
tb_A <- bq_project_query(projectid, sql_A)

# Lazy query to download query informations
sample_A <-bq_table_download(tb_A, n_max = 1)

sample_A
```

### 2.2

```{r}
# letra B

sql_B <- "SELECT
  products_industry_name,
  COUNT(*) AS death_count
FROM
  `bigquery-public-data.fda_food.food_events`
WHERE
  products_industry_name IS NOT NULL
  AND LOWER(reactions) LIKE '%death%'
GROUP BY
  products_industry_name
ORDER BY
  death_count DESC"
# Run the query; this returns a bq_table object that you can query further
tb_B <- bq_project_query(projectid, sql_B)

# Store the first 100 rows of the data in a tibble
sample_B <-bq_table_download(tb_B, n_max = 1)

sample_B
```

### 2.3

```{r}
# letra C

sql_C <- "SELECT
  reactions,
  COUNT(*) AS reaction_count
FROM
  (
    SELECT
      products_industry_name,
      SPLIT(reactions, ',') AS reactionss
    FROM
      `bigquery-public-data.fda_food.food_events`
    WHERE
      lower(products_industry_name) LIKE '%cosmetics%'
      AND consumer_age BETWEEN 18 AND 25
  ), UNNEST(reactionss) AS reactions
GROUP BY
  reactions
ORDER BY
  reaction_count DESC"
# Run the query; this returns a bq_table object that you can query further
tb_C <- bq_project_query(projectid, sql_C)

# Store the first 100 rows of the data in a tibble
sample_C <-bq_table_download(tb_C, n_max = 3)

sample_C
```

## Exercício 2

### Passo 1 - gerar uma tabela com 1000 usuários brasileiros

```{r}
# Function for user in API
get_random_user <- function() {
  # Make the API request
  response <- httr::GET("https://randomuser.me/api/?nat=BR")
  # Parse the JSON response
  json <- jsonlite::fromJSON(httr::content(response, "text"), simplifyDataFrame = TRUE)
  # Extract the user data
  user <- json$results
  return(user)
}

# Single user
users <- list()
for (i in 1:1000) {
  users[[i]] <- get_random_user()
}

# Convert to df
users_df <- dplyr::bind_rows(users)
```

### Passo 2 - Criar uma coluna de Estado do usuário baseado no celular

```{r}
# Create a new column for user's state based on their phone number's area code
json_text <- readLines("./dddsBrasileiros.json", warn = FALSE)
json <- fromJSON(json_text)
df_ddd_uf <- tibble(
  DDD = names(json$estadoPorDdd),
  UF = unlist(json$estadoPorDdd)
)
users_df <- users_df %>%
  mutate(DDD = stringr::str_sub(cell, 2, 3),
         UF = df_ddd_uf$UF[match(DDD, df_ddd_uf$DDD)]) %>%
  filter(!is.na(UF))
```

### Passo 3 - Baixar os pokemons iniciais de cada geração via pokeAPI

```{r}
# Starter pokemons from each generation
pokemons <- c("bulbasaur", "charmander", "squirtle", "pikachu", "chikorita", "cyndaquil", "totodile", "treecko",
              "torchic", "mudkip", "turtwig", "chimchar", "piplup", "snivy", "tepig", "oshawott", "chespin",
              "fennekin", "froakie", "rowlet", "litten", "popplio", "grookey", "scorbunny", "sobble")

pokemon_data <- list()

for (pokemon in pokemons) {
  # query to get name and id for pokemons list
  response_info <- GET(paste0("https://pokeapi.co/api/v2/pokemon/", pokemon))
  name <- content(response_info)$name
  id <- content(response_info)$id
  
  # get all informations
  response_type <- GET(paste0("https://pokeapi.co/api/v2/pokemon-species/", pokemon))
  types <- content(response_type)$color$name
  
  # add to list
  pokemon_data[[pokemon]] <- c(name = name, id = id, element = types)
}

# convert to data frame
pokemon_df <- bind_rows(pokemon_data, .id = "pokemon") %>%
  select(id, pokemon,name, element)
```

### Passo 4 - Atribuir um pokemon inicial a cada usuário aleatoriamente

```{r}
# Join user pokemon

users_pokemon_df <- users_df %>%
  mutate(pokemon = sample(pokemon_df$name, size = n(), replace = TRUE)) %>%
  inner_join(pokemon_df, by = "pokemon")
```

### Passo 5 - Conectar ao Google Drive e fazer o upload das pastas e arquivos

```{r}
# Authenticate with Google Drive
drive_auth()

# Find the ID of the "greenpeace" folder in your Google Drive
greenpeace_folder_id <- drive_find(n_max = 1, pattern = "greenpeace", type = "folder")$id

# Get distinct values from element and gender columns
unique_element <- unique(users_pokemon_df$element)
unique_gender <- unique(users_pokemon_df$gender)

# Upload a local file to the "greenpeace" folder in Google Drive
for (element in unique_element) {
  element_folder_name <- paste0(element)
  element_folder <- drive_mkdir(element_folder_name, path = greenpeace_folder_id)
  
  for (gender in unique_gender) {
    # Subset the data to only include rows with the current element and gender
    subset_data <- users_pokemon_df %>%
      filter(element == !!element, gender == !!gender) %>%
      select(1, 14, 15, 18)
    
    # Write the CSV file to a temporary directory
    file_name <- paste0(gender, "_users_pokemon.csv")
    tmp_file_path <- file.path(tempdir(), file_name)
    write_csv(subset_data, tmp_file_path)
    
    # Upload the CSV file to the corresponding folder in Google Drive
    drive_upload(tmp_file_path, type = "text/csv", path = element_folder$id, name = file_name, overwrite = TRUE)
    
    # Remove the temporary file
    file.remove(tmp_file_path)
  }
}
```

- [Link para a pasta compartilhada no google drive](https://drive.google.com/drive/folders/1yuM9Gr5YtULMFL23sCj2isOw9fq9Qbpx?usp=sharing)

### Passo 6 - Criar um arquivo no Google Sheets com as regiões de cada e o elemento de cada pokemon

```{r}
# Nome do arquivo
sheet_name <- "Pokemons Iniciais por região do brasil"

# Criar planilha e adicionar cabeçalho
spreadsheet <- gs4_create(sheet_name, sheets = data.frame(Região = character(), `Número de Pessoas` = integer(), Pokemon_Inicial = character()))

# Inicializar variável data
data <- data.frame(Região = character(), UF = character(), Elemento = character(), `Número de Pessoas` = integer())

# Cria uma tabela com as informações de UF e região
uf_region_df <- data.frame(UF = c("AC", "AL", "AM", "AP", "BA", "CE", "DF", "ES", "GO", "MA", "MG", "MS", "MT", "PA", "PB", "PE", "PI", "PR", "RJ", "RN", "RO", "RR", "RS", "SC", "SE", "SP", "TO"),
                           Regiao = c("Norte", "Nordeste", "Norte", "Norte", "Nordeste", "Nordeste", "Centro-Oeste", "Sudeste", "Centro-Oeste", "Nordeste", "Sudeste", "Centro-Oeste", "Centro-Oeste", "Norte", "Nordeste", "Nordeste", "Nordeste", "Sul", "Sudeste", "Nordeste", "Norte", "Norte", "Sul", "Sul", "Nordeste", "Sudeste", "Norte"))

# Adiciona a coluna de região na tabela original
users_pokemon_df <- users_pokemon_df %>% left_join(uf_region_df, by = "UF")

# Agrupar por região, somando a quantidade de logins distintos
grouped_data <- users_pokemon_df %>%
  group_by(Regiao) %>%
  summarise(`Número de Pessoas` = n_distinct(login))

# Soma da contagem distinta por região
grouped_data <- grouped_data %>%
  group_by(Regiao) %>%
  summarise(`Número de Pessoas` = sum(`Número de Pessoas`), Pokemon_Inicial = max(pokemon))

# Renomear as colunas

colnames(grouped_data)[3] <- "Pokemon_Inicial"

# Escrever dados no arquivo
sheet_append(spreadsheet, "Sheet1", data = grouped_data)

# Movendo o arquivo para a pasta greenpeace

spreadsheet <- drive_find(n_max = 1, pattern = "Pokemons Iniciais por região do brasil", type = "spreadsheet")

drive_mv(spreadsheet,greenpeace_folder_id)
```


## Exercício 3

### 3.1

- Para garantir que o usuário "gp_user" tenha acesso a tabela "press_data" hospedada no AWS redshift é necessário ter uma conta com privilégios de administrador e rodar o seguinte comando no console:

```
GRANT SELECT ON TABLE press_data TO gp_user;
```
O comando GRANT SELECT garante que esta tabela press_data poderá ser consultada pelo usuário gp_user.
Aqui está a documentação em que a aws redshift informa sobre [permissões a usuários](https://docs.aws.amazon.com/redshift/latest/dg/r_GRANT.html) além de [alguns exemplos](https://docs.aws.amazon.com/redshift/latest/dg/r_GRANT-examples.html)

### 3.2

- Quando a tabela é reescrita tendo feito o comando DROP é necessário garantir que o schema sempre tenha as permissões anteriores. Herdando sempre que for feito como no código abaixo:

```
ALTER DEFAULT PRIVILEGES IN SCHEMA schema_press_data
GRANT SELECT ON TABLES TO gp_user;

GRANT SELECT ON TABLE schema_press_data.press_data TO gp_user;
```
A primeira linha de comando garante que os privilégios para o schema "schema_press_data" onde está a tabela press_data sejam herdados. E para garantir novamente a tabela "press_data" é selecionada novamente. Os exemplos buscados seguem os padrões da [documentação sobre privilégios](https://docs.aws.amazon.com/redshift/latest/dg/r_ALTER_DEFAULT_PRIVILEGES.html)

### 3.3

- Para mudar o proprietário de uma tabela deve-se usar o comando

```
ALTER TABLE press_data OWNER TO gp_new_user;
```
Foi usada a mesma tabela que nos exemplos anteriores. Uma observação que deve ser feita é que somente usuários que tenham os privilégios necessários podem alterar o acesso de cada usuário, como por exemplo superusuários. Os exemplos de como realizar a alteração estão [neste link](https://docs.aws.amazon.com/redshift/latest/dg/r_ALTER_TABLE.html)
