---
title: "atividade data engineer greenpeace"
output:
  pdf_document: default
  keep_md: yes
  warnings: no
  html_document: default
date: "`r Sys.Date()`"
---

```{r setup, include=FALSE}
knitr::opts_chunk$set(echo = TRUE)
```

## Pacotes Necessários
```{r, warning=FALSE}
library(dplyr)
library(bigrquery)
library(xtable)
library(httr)
library(jsonlite)
library(googledrive)
```



## Exercício 1

### 1.

```{r}
# Auth in google account
bq_auth()

# Store the project ID
projectid = "gp-data-engineer"

# Set your query
sql <- "SELECT * 
FROM `bigquery-public-data.fda_food.food_events` 
WHERE consumer_gender = 'Male'
ORDER BY date_created DESC"

# Run the query; this returns a bq_table object that you can query further
tb <- bq_project_query(projectid, sql)

# Store the first 100 rows of the data in a tibble
sample <-bq_table_download(tb, n_max = 100)
```

#### Exemplo que a tabela foi importada com sucesso limitada a 100 observações via lazy query

```{r}
sample
```

### 2.1

```{r}
sql_A <- "SELECT 
  reaction_type, 
  COUNT(*) as reaction_count
FROM (
  SELECT 
    SPLIT(reactions, ',') as reaction_types
  FROM `bigquery-public-data.fda_food.food_events`
), UNNEST(reaction_types) as reaction_type
GROUP BY reaction_type
ORDER BY reaction_count DESC;
"
# Run the query; this returns a bq_table object that you can query further
tb_A <- bq_project_query(projectid, sql_A)

# Lazy query to download query informations
sample_A <-bq_table_download(tb_A, n_max = 1)

sample_A
```

### 2.2

```{r}
# letra B

sql_B <- "SELECT
  products_industry_name,
  COUNT(*) AS death_count
FROM
  `bigquery-public-data.fda_food.food_events`
WHERE
  products_industry_name IS NOT NULL
  AND LOWER(reactions) LIKE '%death%'
GROUP BY
  products_industry_name
ORDER BY
  death_count DESC"
# Run the query; this returns a bq_table object that you can query further
tb_B <- bq_project_query(projectid, sql_B)

# Store the first 100 rows of the data in a tibble
sample_B <-bq_table_download(tb_B, n_max = 1)

sample_B
```

### 2.3

```{r}
# letra C

sql_C <- "SELECT
  reactions,
  COUNT(*) AS reaction_count
FROM
  (
    SELECT
      products_industry_name,
      SPLIT(reactions, ',') AS reactionss
    FROM
      `bigquery-public-data.fda_food.food_events`
    WHERE
      lower(products_industry_name) LIKE '%cosmetics%'
      AND consumer_age BETWEEN 18 AND 25
  ), UNNEST(reactionss) AS reactions
GROUP BY
  reactions
ORDER BY
  reaction_count DESC"
# Run the query; this returns a bq_table object that you can query further
tb_C <- bq_project_query(projectid, sql_C)

# Store the first 100 rows of the data in a tibble
sample_C <-bq_table_download(tb_C, n_max = 3)

sample_C
```

## Exercício 2

### Passo 1 - gerar uma tabela com 1000 usuários brasileiros

```{r}
# # Function for user in API
# get_random_user <- function() {
#   # Make the API request
#   response <- httr::GET("https://randomuser.me/api/?nat=BR")
#   # Parse the JSON response
#   json <- jsonlite::fromJSON(httr::content(response, "text"), simplifyDataFrame = TRUE)
#   # Extract the user data
#   user <- json$results
#   return(user)
# }
# 
# # Single user
# users <- list()
# for (i in 1:1000) {
#   users[[i]] <- get_random_user()
# }
# 
# # Convert to df
# users_df <- dplyr::bind_rows(users)
```

## Exercício 3

### 3.1

- Para garantir que o usuário "gp_user" tenha acesso a tabela "press_data" hospedada no AWS redshift é necessário ter uma conta com privilégios de administrador e rodar o seguinte comando no console:

```
GRANT SELECT ON TABLE press_data TO gp_user;
```
O comando GRANT SELECT garante que esta tabela press_data poderá ser consultada pelo usuário gp_user.
Aqui está a documentação em que a aws redshift informa sobre [permissões a usuários](https://docs.aws.amazon.com/redshift/latest/dg/r_GRANT.html) além de [alguns exemplos](https://docs.aws.amazon.com/redshift/latest/dg/r_GRANT-examples.html)

### 3.2

- Quando a tabela é reescrita tendo feito o comando DROP é necessário garantir que o schema sempre tenha as permissões anteriores. Herdando sempre que for feito como no código abaixo:

```
ALTER DEFAULT PRIVILEGES IN SCHEMA schema_press_data
GRANT SELECT ON TABLES TO gp_user;

GRANT SELECT ON TABLE schema_press_data.press_data TO gp_user;
```
A primeira linha de comando garante que os privilégios para o schema "schema_press_data" onde está a tabela press_data sejam herdados. E para garantir novamente a tabela "press_data" é selecionada novamente. Os exemplos buscados seguem os padrões da [documentação sobre privilégios](https://docs.aws.amazon.com/redshift/latest/dg/r_ALTER_DEFAULT_PRIVILEGES.html)

### 3.3

- Para mudar o proprietário de uma tabela deve-se usar o comando

```
ALTER TABLE press_data OWNER TO gp_new_user;
```
Foi usada a mesma tabela que nos exemplos anteriores. Uma observação que deve ser feita é que somente usuários que tenham os privilégios necessários podem alterar o acesso de cada usuário, como por exemplo superusuários. Os exemplos de como realizar a alteração estão [neste link](https://docs.aws.amazon.com/redshift/latest/dg/r_ALTER_TABLE.html)
